【裁判字號】    90,訴,263
【裁判日期】    901127
【裁判案由】    違反槍砲彈藥刀械管制條例
【裁判全文】
臺灣苗栗地方法院刑事判決                            九十年度訴字第二六三號
    公  訴  人  臺灣苗栗地方法院檢察署檢察官
    被      告  甲○○
右列被告因違反槍砲彈藥刀械管制條例案件，經檢察官提起公訴（九十年度偵字第六
七三號），本院判決如左：
    主      文
甲○○未經許可寄藏可發射子彈具有殺傷力之改造玩具手槍，處有期徒刑壹年貳月，
併科罰金新台幣肆萬元，罰金如易服勞役，以新臺幣玖佰元即銀元參佰元折算壹日。
扣案之改造玩具手槍（槍枝管制編號：0000000000）壹支沒收。
    事      實
一、甲○○明知未經主管機關即苗栗縣警察局許可，不得寄藏具有殺傷力之槍枝。竟
    於民國九十年一月初某日，在其位於苗栗縣頭屋鄉○○村○○鄰○○路二０八號
    之住處內，收受乙○○（起訴書誤載為綽號「阿賢」之男子；乙○○所涉持有槍
    枝犯行，由本院另行函送檢察官偵辦）交付具有殺傷力之仿ＢＥＲＥＴＴＡ廠半
    自動手槍製造之改造玩具手槍一支（槍枝管制編號：0000000000）及
    不具殺傷力之子彈四顆後，予以寄藏。嗣於同年一月二十一日十六時三十分許，
    經警據報持搜索票在上址查獲，並當場起出上開具有具殺傷力玩具手槍一支及不
    具殺傷力之子彈四顆（經送鑑定，試射一顆，剩三顆），始查悉上情。
二、案經苗栗縣警察局移送苗栗地方法院檢察署檢察官偵查起訴。
    理      由
一、右揭事實，業據被告甲○○於本院審理中坦承不諱，復有前開槍枝槍枝管制編號
    0000000000之改造玩具手槍一支及不具殺傷力之子彈四顆（經送鑑定
    ，試射一顆，剩三顆）扣案可資佐證，而該把手槍及子彈四顆經送內政部警政署
    刑事警察局鑑定結果認：一、送鑑改造手槍壹枝（獲案槍枝管制編號00000
    00000），認係以仿ＢＥＲＥＴＴＡ廠半自動手槍製造之塑膠玩具槍一支（
    槍槍管內加裝金屬襯管改造而成，惟彈室部分仍為塑膠材質，以打擊底火（藥）
    引爆子彈內火藥為發射動力，具有殺傷力。二、送鑑改造子彈四顆，均認係由玩
    具子彈改造而成（具直徑約５ｍｍ之金屬彈頭），採樣一顆試射，無法擊發，認
    不具殺傷力等語，有內政部警政署刑事警察局九十年二月六日刑鑑字第一一七一
    六號鑑驗通知書一紙附卷可稽，是被告自白確與事實相符。從而，本件事證明確
    ，被告犯行應堪認定，應予依法論科。
二、核被告甲○○所為，係犯槍砲彈藥刀械管制條例第十一條第四項未經許可寄藏可
    發射子彈具有殺傷力之改造玩具手槍罪。爰審酌被告前無犯罪前科，有台灣高等
    法院檢察署刑案紀錄簡覆表一紙在卷可稽，亦未曾持上開槍枝犯罪及犯後坦承犯
    行態度良好等一切情狀，從輕量處如主文所示，併科罰金部分並諭知易服勞役之
    折算標準，以示懲儆。次按被告犯罪後，槍砲彈藥刀械管制條例第十九條第一項
    規定：「犯第十一條之罪，經判處有期徒刑者，應於刑之執行完畢或赦免後，令
    入勞動場所，強制工作，其期間為三年。」，業經修正刪除，並於九十年十一月
    十四日經總統公布，於同年一月十六日生效，有關上開強制工作之規定，係屬保
    安處分，依刑法第二條第二項之規定，本件自應適用修正後之規定，爰不予宣告
    強制工作，附此敘明。
三、扣案具有殺傷力之改造玩具手槍一支（槍枝管制編號：0000000000）
    為違禁物，應依刑法第三十八條第一項第一款之規定予以宣告沒收；至其餘扣案
    未具殺傷力之子彈三顆（原係四顆，試射一顆，剩三顆）既非違禁物，又非供被
    告犯罪所用或供犯罪預備之物，核與沒收規定之要件不合，爰不為沒收之諭知。
四、公訴意旨另以：被告於九十年一月初某日，在其位於苗栗縣頭屋鄉○○村○○鄰
    ○○路二０八號之住處內，收受乙○○交付具有殺傷力之仿ＢＥＲＥＴＴＡ廠半
    自動手槍製造之玩具手槍一支（槍枝管制編號：0000000000）後予以
    寄藏，並持有之，因認被告另涉有槍砲彈藥刀械管制條例第十一條第四項未經許
    可持有可發射子彈具有殺傷力之玩具手槍罪嫌云云。惟按寄藏槍枝後之持有槍枝
    行為，為寄藏槍枝後之當然行為，其持有行為自應包括在寄藏行為內，屬不罰之
    後行為，此部分不能證明被告另犯有持有槍枝罪，此外復查無其他積極證據足資
    認定被告另涉有持有槍枝犯行，就此部分原應為無罪之諭知，惟公訴意旨認此部
    分與上揭有罪部分，具有吸收關係實質上一罪關係，爰不另為無罪之諭知，併此
    敘明。
據上論結，應依刑事訴訟法第二百九十九條第一項前段，槍砲彈藥刀械管制條例第十
一條第四項，刑法第十一條前段、第二條第二項、第四十二條第二項、第三十八條第
一項第一款、罰金罰鍰提高標準條例第二條，現行法規所定貨幣單位折算新台幣條例
第二條，判決如主文。
本案經檢察官黃智勇到庭執行職務。
中      華      民      國      九十    年      十一    月    二十七    日
                                    臺灣苗栗地方法院刑事第二庭
                                        法  官  吳  炳  桂
右正本證明與原本無異。
如不服本判決，應於送達後十日內向本院提出上訴狀（須附繕本），上訴於台灣高等
法院台中分院。
                                        書記官  楊  慧  萍
中      華      民      國      九十    年      十一    月     三十     日
附錄本案論罪科刑法條全文：
槍砲彈藥刀械管制條例第十一條第四項：
未經許可，持有、寄藏或意圖販賣而陳列第一項所列槍砲者，處一年以上七年以下有
期徒刑，併科新臺幣七百萬元以下罰金。


司法院資訊處製作；財團法人民間司法改革基金會備份。
